臺灣桃園地方法院刑事判決　　　　　　　　　　　　　九十年度易字第一五三三號
　　公　訴　人　臺灣桃園地方法院檢察署檢察官
　　被　　　告　丙○○
右列被告因贓物案件，茲經檢察官提起公訴（九十年度偵字第九二二○號、九十年度
偵緝字第二五九號），本院判決如左：
    主      文
丙○○收受贓物，累犯，處有期徒刑肆月，如易科罰金，以佰元折算壹日。
    事      實
一、丙○○曾因違反麻醉藥品管理條例案件，經本院判處有期徒刑五月確定，於民國
    （下同）八十六年八月三十日執行完畢。猶不知悔改，於八十八年九月前某日，
    在桃園縣中壢市金利來遊樂場，明知真實姓名年籍均不詳之友人所持有之發票人
    為乙○○、付款人為萬泰商業銀行中壢分行、帳號為000000000號、票
    號為ＣＡ0000000號、發票日為八十八年十月三十一日、面額為新台幣（
    下同）一萬五千五百八十元之支票一紙，係來路不明之贓物，竟將之收受，並於
    同年九月間，在桃園縣境內某不詳地點，交付亦明知該支票為來路不明贓物之甲○○（業經本院判處有期徒刑四月在案）收受，嗣甲○○於同年十月三日十二時
    許，在桃園縣大園鄉大園國小側門「阿蜂檳榔攤」，持向不知情之張介憲換得現
    金一萬三千元，再輾轉在不知情之蔡銘杰、邱振男、古步彬、孫淑娟等人間轉讓
    流通，嗣於八十八年十一月三日，孫淑娟向慶豐商業銀行中壢分行提示付款，因
    掛失止付不獲兌付遭退票，經由桃園縣票據交換所函警究辦報告，始循線查知上
    情。
二、案經桃園縣警察局中壢分局報請臺灣桃園地方法院檢察署檢察官偵查起訴。
    理      由
一、訊據被告丙○○坦承於右揭時地收受友人所拾獲之支票並交付甲○○等情不諱，
    惟否認有何贓物犯行，辯稱：伊不知該支票是贓物云云。惟查，前開支票一紙係
    被害人乙○○於八十八年十月二十日，在桃園縣中壢市○○路○段四十二號遺失
    ，當時支票上除了受款人為空白外，其餘均填寫完整等情，並據被害人乙○○於
    警訊時證述明確，是前開支票顯係贓物無訛。且被告丙○○於偵訊時證稱：交付
    前開支票予甲○○時，曾有告知若出事不要找他等情在卷，是被告丙○○於事前
    即已預見上開支票流通後會出事，其於收受上開支票時應對該支票係來路不明之
    贓物有所認識甚明。此外，復經證人即同案被告甲○○、被害人乙○○、證人張
    介憲、蔡銘杰、邱振男、古步彬、孫淑娟等人指述明確，又有遺失票據申報書、
    掛失票據提示人資料查報表、退票理由單、支票、請款單等影本各一紙附卷可憑
    ，綜上足認被告丙○○辯稱伊不知該支票係贓物之辯解，係其事後卸責之詞，不
    足採信。是本案事證已明，被告犯行堪以認定。
二、核被告丙○○前開所為，係犯刑法第三百四十九條第一項收受贓物罪。又查被告
    曾因違反麻醉藥品管理條例案件，經本院判處有期徒刑五月確定，於八十六年八
    月三十日執行完畢，有臺灣桃園地方法院檢察署刑案資料查註紀錄表一份在卷可
    參，其於五年內再犯本件有期徒刑以上之罪，為累犯，應依刑法第四十七條規定
    加重其刑。又被告於行為後，刑法第四十一條就易科罰金之規定，將原「犯最重
    本刑為三年以下有期徒刑以下之刑之罪，而受六月以下有期徒刑或拘役之宣告，
    因身體、教育、職業或家庭之關係，執行顯有因難者，得以一元以上三元以下折
    算一日，易科罰金」之規定，於九十年一月四日修正為刑法第四十一條第一項前
    段，修正後之新規定為「犯最重本刑為五年以下有期徒刑以下之刑之罪，而受六
    個月以下有期徒刑或拘役之宣告，因身體、教育、職業、家庭之關係或其他正當
    事由，執行顯有困難者，得以一元以上三元以下折算一日，易科罰金」，上開修
    正後之新規定已於九十年一月十日經總統公布，而於同年一月十二日生效施行，
    是被告行為後法律已有變更，經比較新舊法之結果，以修正後之新規定對被告較
    為有利，從而依刑法第二條第一項前段之規定，應適用裁判時即修正後之刑法第
    四十一條第一項前段之規定，附此敘明。爰審酌被告之前開素行、犯罪之動機、
    手段、所生損害及犯後否認犯行之態度等一切情狀，量處如主文所示之刑，並諭
    知易科罰金之折算標準。
據上論斷，應依刑事訴訟法第二百九十九條第一項前段，刑法第二條第一項前段、第
三百四十九條第一項、第四十七條、修正後第四十一條第一項前段，罰金罰鍰提高標
準條例第一條前段、第二條前段，判決如主文。
本案經檢察官何嘉仁到庭執行職務。
中      華      民      國    九十一    年      三      月     十一     日
                                      臺灣桃園地方法院刑事第六庭
                                          法  官    游  紅  桃
右正本證明與原本無異。
如不服本判決，應於判決送達後十日內向本院提出上訴狀 (應附繕本)，上訴於臺灣
高等法院。
                                          書記官    王  元  宏
中      華      民      國    九十一    年      三      月     十一     日
附論罪科刑依據之法條：
刑法第三百四十九條第一項
收受贓物者，處三年以下有期徒刑、拘役或五百元以下罰金。
